臺灣板橋地方法院民事判決　九十二年度訴字第九一號
　　原　　　告　義鋼實業股份有限公司
　　法定代理人　丙○○
　　訴訟代理人
　　被　　　告　常盟企業股份有限公司
　　法定代理人　庚○○
　　訴訟代理人　甲○○
　　　　　　　　賴雅芳
右當事人間請求損害賠償事件，本院於民國九十三年三月二十九日辯論終結，判決如
左：
    主      文
被告應給付原告新臺幣陸拾壹萬捌仟佰肆拾玖元，及自民國九十二年一月二十二日
起至清償日止，按週年利率百分之五計算之利息。
原告其餘之訴駁回。
訴訟費用由被告負擔百分之八十，餘由原告負擔。
本判決於原告以新臺幣貳拾萬零柒仟元供擔保後，得假執行。但被告如於假執行程序
實施前，以新臺幣陸拾壹萬捌仟佰肆拾玖元為原告預供擔保，得免予假執行。
原告其餘假執行之聲請駁回。
    事      實
甲、原告方面：
一、聲明：求為判決被告應給付原告新臺幣（下同）七十五萬元，及自起訴狀繕本送
    達之翌日起至清償日止，按週年利率百分之五計算之利息，暨以供擔保為條件之
    假執行宣告。
二、陳述：
（一）緣原告將ＣＶＣ剪毛布委由被告加工定型，訂單編號分別為Ｅ九一０七三號及
      Ｅ九一０五九號，並於民國九十一年十二月九日至九十一年十二月十三日間陸
      續將ＣＶＣ剪毛布共計二千六百九十二公斤運至被告工廠處進行加工。九十一
      年十二月十三日，被告傳真出貨單三紙至原告公司，原告隨即於當日將貨櫃空
      櫃運至被告工廠處俾便被告將布料裝櫃，原告預定於九十一年十二月十六日晚
      上九時提領載運，並將於九十一年十二月十七日出關運往美國。於九十一年十
      二月十六日，原告得知被告竟尚未將系爭貨物裝櫃，隨即於當日晚上九時派己○○、于建成等人持被告傳真之出貨單三紙前往被告工廠交涉，詎料被告現場
      負責人等竟拒絕原告之點交提領，經交涉未果後，原告隨即於次日前往臺北縣
      政府警察局蘆洲分局（下稱蘆洲分局）就前述布料遭強占之情形備案，並另行
      委由他人購貨生產，以空運方式交貨，以免因遲延交貨而違約賠償。
（二）依民法第五百零二條第一項、第二項規定：「因可歸責於承攬人之事由，致工
      作逾約定期間始完成，或未定期間而逾相當時期始完成者，定作人得請求減少
      報酬或請求賠償因遲延而生之損害。」，「前項情形，如以工作於特定期間完
      成或交付為契約之要素者，定作人得解除契約，並得請求賠償因債務不履行而
      生之損害。」，所謂以工作於特定期限完成或交付為契約之要素，係指依契約
      之性質或當事人之意思表示，非於一定期限為給付，不能達契約之目的者而言
      （最高法院八十七年臺上字第八九三號判決意旨參照）。查被告無故拒絕原告
      提領，係屬可歸責被告之事由，又因被告之拒絕交貨使得原告無法如期將系爭
      貨物出關運至美國，迫使原告需另行購貨生產並空運至美國，以利準時交貨，
      而免違約賠償及商譽受損。綜上所述，可見原告與被告訂約之目的，不僅要求
      布料之加工定型需符合品質之要求，並且亦要求被告於期限內完成。如今因被
      告拒絕交貨已使契約之目的無法達成，則原告當然得解除契約並請求因不履行
      之損害賠償。原告已於九十一年十二月十九日寄發中壢第二十六支局第一二一
      六號存證信函通知被告解除契約，原告估計因另行購貨生產並以空運交貨所需
      之費用至少需七十五萬元。
（三）原告前委託被告將剪毛布定型，預定於九十一年十二月十六日晚間運往基隆港
      出口，此一事實業據被告於事發後所發新莊五工郵局第一六七０號存證信函稱
      原告本應於當日派貨櫃至被告公司系爭貨物載走，但卻有訴外人光陽企業股份
      有限公司（下稱光陽公司）出面阻止原告人員出貨等情，已證實兩造前確曾言
      明係爭貨物應於九十一年十二月十六日晚間出貨，被告應承擔阻止原告出貨之
      損害賠償責任。查上揭貨物於九十一年十二月十六日裝櫃後，被告雖以原告欠
      訴外人光陽公司代工款項，欲以該批貨物抵償該代工款為由阻止原告提領貨物
      ，惟系爭布料係出於被告之阻擋而無法出貨，而阻止出貨之人為被告公司之董
      事兼總經理辛○○及其配偶即本件被告訴訟代理人甲○○，而辛○○更係光陽
      公司之法定代理人，是其證稱：因原告欠光陽公司代工款，遂阻止原告提領貨
      物等情，按公司之董事或總經理執行業務之行為對外代表公司（民法第二十八
      條、公司法第八條規定參照），以上事實，足以認定係被告阻止原告出貨，故
      被告訴訟代理人甲○○於嗣後改口稱為光揚公司出面阻止原告出貨，顯不足採
      信。
（四）證人丁○○、朱哲溫雖證稱：係原告之員工于建成或己○○要求被告將已裝上
      貨櫃之貨物卸下等情，此與事實不符，查九十一年十二月十六日晚上，被告阻
      止原告提領貨物，原告遂派二位部門經理及工務于建成與被告交涉，故原告不
      可能於雙方未協商前，即要求被告將已裝上貨櫃之貨物卸下，否則，若兩造達
      成妥協，被告又得重新裝櫃，豈不多此一舉，故該證詞違反常理。次以于建成
      或己○○係原告之員工，並非被告之負賣人，故證人丁○○、宋哲溫不可能任
      其指揮，而于建成或己○○亦非原告之法定代理人，更不可能於兩造未協商前
      即自亂陣腳，或自作主張要求被告卸貨。
（五）被告無故不將原告之剪毛布上櫃，致原告受有損失，因被告違法扣押原告上揭
      貨物，致原告無法於預定之時間出口交貨，為避免遲延交貨，而造成違約賠償
      及商譽等損失，原告只好於九十一年十二月十七日下午另行購貨，能委託他人
      趕工生產，並以空運之方式將貨物運交美國之客戶，所受損失明細如下：
  １、原告將系爭貨物售給國外客戶之價值為七十一萬五千三百六十元（含白色剪毛
      布五千六百（公尺）乘以三點四（每公尺單價，單位美元）乘以三十四（美元
      兌換新臺幣匯率）等於六十四萬七千三百六十元。綠色剪毛布五百（公尺）乘
      以四（每公尺單價，單位美元）乘以三十四（美元兌換新臺幣匯率）等於六萬
      八千元）。
  ２、原告另行購貨，委託他人趕工生產，以空運之方式將貨物運交美國之客戶，支
      出以下之費用。其明細如下：
  （１）白色剪毛布合計支出四十七萬七千一百七十四元（含營業稅），綠色剪毛布
        合計支出五萬八千二百七十二元（含營業稅）（詳細計算式見本院卷第三０
        二頁表中「第二次：白色剪毛布」、「第二次：綠色剪毛布」所示），合計
        五十三萬五千四百四十六元。
  （２）運輸費用九萬二千三百一十四元。
  （３）員工加班費一萬九千七百零七元。
      以上合計六十四萬七千四百六十七元。
（五）按本件原告拒絕依約交貨，已構成違約，且系爭承攬契約係以工作應於特定其
      間完成並交付為契約之要素，故原告依法自得解除契約，並請求被告賠償因債
      務不履行而生之損害。
三、證據：提出訂單一件、報案三聯單及筆錄各一件、存證信函一件、被告公司登記
    事項卡一件、光陽公司基本資料查詢一件、請購單一件、送貨單一件、託織單一
    件、加工指示單一件、染整單一件、購胚布單一件、胚布單及整理單影本各一件
    、染整單及整理單影本各一件、統一發票一件、薪資表一件（均為影本）為證，
    並聲請訊問證人乙○○、己○○、于建成、李錦雲、辛○○、吳德修。
乙、被告方面：
一、聲明：求為判決
（一）駁回原告之訴及假執行之聲請。
（二）如受不利判決，願供擔保請准免為假執行。
二、陳述：
（一）原告自九十一年十二月九日至同年月十六日，陸續將剪毛布送至被告處，被告
      則儘速將原告送來之剪毛布以最短時間完成定型，有時甚至原告為趕空運，被
      告亦不惜多費人力，將原本工時需要二至三天之工作，於剪毛布送來之隔日完
      成定型，至於本件編號為ＳＨ二Ｃ０七九三ＳＨ二Ｃ０七九四、ＳＨ二Ｃ０七
      九五號之三紙出貨單貨物，被告亦係於同年月十三日完成加工定型，通知原告
      取貨，原告遂於次日（九十一年十二月十四日）將貨櫃運至被告處，然於九十
      一年十二月十六日當日，於系爭貨物準備裝櫃之際，訴外人光陽公司卻派員前
      來阻止被告裝櫃，並稱原告積欠光陽公司款項，以系爭貨物抵債，被告遂立即
      將此事通知原告，原告立即派遣人員到場，並假被告公司會議室與光陽公司人
      員協商，經雙方協調四、五十分後，原告公司人員方告知被告暫不裝櫃，並將
      貨櫃載走，是以，系爭貨物當天才未裝櫃，且事後被告亦曾多次電話詢問原告
      出貨時間並寄發存證信函通知原告商討出貨事宜，此有新莊五工郵局第一六七
      ０、一七一０號存發信函可稽，詎原告均置若罔聞。職是原告主張被告拒絕原
      告提領，與事實不符，且按諸事理，本件被告既已趕工完成承攬工作，被告焉
      有捨報酬不拿而拒絕原告提領之理，是原告主張顯與事實不符。
（二）訊據原告協理己○○於九十二年四月二十三日庭訊時證稱：「本來兩造約好十
      七日中午十二點要拉走貨櫃，被告只要在十二點以前裝好貨櫃即可。．．．我
      猜想他們把我的貨擋住，所以我只好拉走，因此之後也沒有送到被告處．．．
      」，「．．．在談的過程被告都置身事外．．．」，及證人乙○○證稱：「十
      六日當天晚上大概七點多，被告提供會議室讓我們和原告談三十多萬貨款的事
      ，我和被告不是什麼關係企業，被告均置身事外並未參與．．．」等語，均可
      證被告自始至終均立於中立地位，不曾介入原告與光陽公司間之貨款糾紛中，
      更遑論被告會有主動扣押原告貨物之道理。況原告一直遲至十六日時才陸續將
      要加工之剪毛布全數運抵被告工廠，被告雖已盡力加工，豈可能於當日即將大
      量布匹全部加工完成？復由被告協理之證詞可知，原告僅需於十七日中午十二
      時前將貨品裝櫃即可。然原告卻於十六日晚上與光陽公司談判破裂時，即因自
      身之「猜想」而自行將貨櫃拉走，復未於翌日將貨櫃拉到被告公司，導致被告
      完成之貨品無櫃可裝，若被告有意阻擋原告出貨，何需趕工為原告完成加工？
（三）被告一切事物概由本件被告訴訟代理人甲○○負責，被告公司之董事辛○○固
      係光揚公司之法定代理人，然其並不代表被告對外執行任何業務，雖甲○○與
      辛○○二人有夫妻關係，但二人各自負責各自公司之業務。況原告與光陽公司
      於十六日當晚借用被告會議室協商時，被告當即向原告表明辛○○並無權代理
      被告為任何決定，其所為之行為係代表光陽公司，而原告當晚之出席人員己○○先生亦證稱：「．．．在談的過程被告都置身事外．．．」等語，足證原告
      自始至終皆知辛○○係代表光陽公司與原告為協調，今原告卻以甲○○與辛○○之夫妻關係，欲模糊事實焦點，其論點實不足採。
（四）證人丁○○、朱哲溫所言證詞皆為事實，查原告公司之職員于建成於原告與光
      陽公司協商已形破裂後，即要求證人丁○○、朱哲溫暫停將貨上櫃之動作，並
      經原告協理己○○之指示，要求證人丁○○、朱哲溫將已上櫃之二板貨品卸下
      ，隨即將貨櫃拉走，雖原告於補充理由狀中辯稱「．．．原告之員工于建成或
      己○○並非被告之負責人，故證人丁○○、朱哲溫不可能任其指揮。而于建成
      或己○○亦非原告之老闆．．．不可能於兩造協商前即自亂陣腳，或自作主張
      要求被告卸貨．．．」等情，然此與事實有違，蓋將客戶之貨品組裝上櫃，本
      即應遵從客戶之要求，故原告之員工于建成或己○○要求暫將貨品卸下，丁○○、朱哲溫並無立場不遵從其指揮；再者，原告之員工于建成及己○○雖非原
      告之負責人，但其既代表原告對外與光陽公司協商或與被告處理出貨事宜，其
      自有原告相當程度之授權，原告辯稱純係卸責之詞，不足為採。
三、證據：提出保福剪毛廠所出具之出貨明細表八件、工程卡十三件、出貨明細表十
    一件、新莊五工郵局第一六七０、一七一０號存證信函各一件、九十二年四月二
    十三日庭訊筆錄第一至四頁各一件、臺灣板橋地方法院檢察署（下稱板橋地檢署
    ）檢察官九十二年度偵字第八五九六、九０七四、一一００三號不起訴處分書一
    件、臺灣高等法院檢察署（下稱高檢署）九十三年度上聲議字第二三三號處分書
    一件（均為影本）為證，並聲請訊問證人丁○○、朱哲溫、戊○○。
丙、本院依職權調取本院九十一年度裁全字第九九七六號假扣押保全程序事件全卷。
    理      由
一、程序方面：
    按訴狀送達後，如有擴張或減縮應受判決事項之聲明，或不甚礙被告之防禦及訴
    訟之終結之情形，原告得將原訴變更或追加他訴（民事訴訟法第二百五十五條但
    書第三項、第七項規定反面解釋）。本件原告於起訴狀中本係聲明被告應給付其
    七十五萬元及相關法定遲延利息，嗣於九十二年七月十一日遞送補充理由狀，將
    請求之金額減縮為六十萬九千一百五十三元（見本院卷第一一六頁至第一二０頁
    ），又於九十三年三月二十九日言詞辯論中擴張應受判決事項之聲明為七十五萬
    元（見本院卷第三二九頁），本院認係擴張、減縮應受判決事項之聲明，且不甚
    礙被告之防禦及本件訴訟之終結，且本院亦就此對被告進行闡明，被告並已就此
    事項表示意見並進行辯論（見本院卷第三二九頁），對被告於本件訴訟程序上權
    益均已保障，揆諸首揭說明，原告上開所為擴張或減縮應受判決事項之聲明於法
    無違，自應准許，合先敘明。
二、本件原告主張：緣原告將剪毛布委由被告加工定型，於九十一年十二月九日至十
    三日間陸續將剪毛布共計二千六百九十二公斤運至被告工廠進行加工，經被告於
    九十一年十二月十三日傳真通知可交貨後，原告隨即於當日將貨櫃空櫃運至被告
    工廠處俾便被告將布料裝櫃，原告預定於九十一年十二月十六日晚上九時提領載
    運，並將於九十一年十二月十七日出關運往美國，於九十一年十二月十六日，原
    告得知被告竟尚未將該批布裝櫃，隨即於當日晚上九時派己○○、于建成等人持
    前往被告工廠交涉，詎料被告現場負責人竟藉以訴外人光陽公司與原告有債務糾
    葛為由，拒絕原告之點交提領，經交涉未果後，原告只得於次日至警局備案，並
    另行委由他人購貨生產，以空運方式交貨，被告拒絕交貨已使契約之目的無法達
    成，則原告當然得解除契約並請求因不履行之損害賠償，原告已於九十一年十二
    月十九日寄發存證信函通知被告解除契約，原告因被告拒絕裝貨，原告另行購貨
    ，委託他人趕工生產，以空運之方式將貨物運交美國之客戶，支出剪毛布生產費
    用五十三萬五千四百四十六元，運輸費用九萬二千三百一十四元，員工加班費一
    萬九千七百零七元，以上合計六十四萬七千四百六十七元等語，為此依民法第五
    百零二條提起本件訴訟。
三、被告則以：系爭貨物被告係於九十一年十二月十三日完成加工定型，通知原告取
    貨，原告遂於次日將貨櫃運至被告處，然於九十一年十二月十六日當日，於系爭
    貨物準備裝櫃之際，訴外人光陽公司卻派員前來阻止被告裝櫃，並稱原告積欠光
    陽公司款項，以系爭貨物抵債，被告遂立即將此事通知原告，原告立即派遣人員
    到場與光陽公司人員協商後，原告公司人員方告知被告暫不裝櫃，並將貨櫃載走
    ，是系爭貨物並未裝櫃係出於原告之同意，且事後被告亦曾多次以電話、寄存證
    信函之方式通知原告商討出貨事宜，詎原告均置若罔聞，是系爭貨物先係出於原
    告之指示，被告始未裝櫃，嗣屢經被告催請原告將系爭貨物裝載，原告均置之不
    理，是被告並無任何可歸責之事由，更無賠償原告等情為辯，請求駁回原告之訴
    。
四、原告主張其將剪毛布委由被告加工定型，經被告通知可交貨後，原告隨即於當日
    將貨櫃空櫃運至被告工廠處俾便被告將布料裝櫃，詎被告遲至約定裝櫃期間即九
    十一年十二月十六日，藉口與被告公司股東即實際負責人辛○○開設之訴外人光
    陽公司與原告有債務糾葛之情事，拒絕裝櫃，使原告為求履行國外客戶之契約，
    只得另行委由他人購貨生產，以空運方式交貨，並於九十一年十二月十九日寄發
    存證信函通知被告解除契約等情，業據其提出訂單一件、報案三聯單及筆錄各一
    件、存證信函一件、被告公司登記事項卡一件、光陽公司基本資料查詢一件為證
    ，被告就上開曾為原告將剪毛布加工定型，而系爭貨品未於九十一年十二月十六
    日裝櫃等情事均不爭執，惟否認有何違約扣留貨物之情事，以：係原告與光陽公
    司有債務糾葛，九十一年十二月十六日原告與光陽公司均派人至被告公司進行協
    商，因協商未果，被告始在原告公司人員之指示下，將已裝妥之部分貨物卸下，
    即系爭貨物係原告自行表示不予裝櫃，並逕將貨櫃拖走，並非被告違約不予交貨
    等情為辯。是自兩造上述之主張、答辯，可得出被告為原告加工定型之系爭貨物
    本應交付原告，然上開貨物並未於九十一年十二月十六日晚間交付原告，仍置放
    在被告處所，然造成「貨物仍置放在被告處所」此一客觀事實之原因為何，厥為
    本件重要之爭執，先此指明。
五、原告主張被告假藉訴外人光陽公司對原告享有貨款債權之爭執，然光陽公司之負
    責人辛○○係被告公司之股東，亦係被告公司之實際負責人及被告訴訟代理人甲○○之配偶，即被告與光陽公司兩者關係至為緊密，被告以光陽公司留置貨物為
    由，不將系爭貨物裝櫃，實已違反兩造間之承攬契約等語，業據其提出被告公司
    登記事項卡、光陽公司基本資料查詢各一件為證，且據證人己○○證稱：九十一
    年間原告因與光陽公司有一筆貨物尚未出口，貨款糾紛有三十餘萬，兩家公司還
    在協商，詎料光陽公司以此為由留置系爭貨物，然此糾紛與被告無關，被告竟將
    已裝好貨物卸下，因原告的貨櫃尚需至他處裝載貨物始得先行離開等語（見本院
    卷第七十頁），證人戊○○證稱：光陽公司的辛○○、吳德修扣留系爭貨物，又
    該公司乙○○表示要先付二十萬元，原告始得載貨離開，原告仍要求被告裝貨，
    嗣因甲○○表示被告公司主管交代如原告未與光陽公司談成即不允裝櫃，進而將
    貨物卸下，裝卸貨物均係被告公司進行操作諸語（見本院卷第九十頁至第九十一
    頁），證人于建成亦證述：其與己○○至被告公司，其要求被告出櫃，惟甲○○
    表示光陽公司與原告間有債務糾葛，不允出貨等語（見本院卷第一０一頁），證
    人己○○、戊○○、于建成固均係原告之受僱人，惟其等證言大致無重大出入，
    亦與常情相符，並無不可採信之理；再參諸證人即光陽公司經理乙○○證稱：當
    日晚上七時許，被告提供會議室供光陽公司與原告之代表協商三十萬元貨款之事
    ，大約談了一個半小時，未能達成協商，系爭貨物為何原告並未提領，仍存放在
    被告公司，其並不知情等語（見本院卷第七十一頁），證人即光陽公司法定代理
    人辛○○證述：其當日與乙○○、吳德修至被告公司處，處理與原告之貨款糾紛
    ，當時乙○○對原告表示應付貨款給光陽公司，至於原告未提領系爭貨物可能係
    因為自己理虧所致諸語（見本院卷第八十九頁），然依證人乙○○、辛○○之證
    言，其等均證稱至被告公司僅係為處理光陽公司與原告間貨款債權，其等並未主
    張留置系爭貨物，嗣光陽公司於九十一年十二月二十日係以積欠其貨款者係另訴
    外人義翰實業有限公司（下稱義翰公司）為由，向本院民事執行處聲請假扣押裁
    定獲准，除有本院九十一年度裁全字第九九七六號民事裁定一件在卷足憑（見本
    院卷第五十八頁）外，並經本院調取上開假扣押保全執行卷核對無訛，是積欠光
    陽公司貨款債務者並非原告，其並無相關法律依據主張留置系爭貨物，且證人乙○○、辛○○亦證述其等並未主張留置系爭貨物，則原告在無人得依法留置系爭
    物之情況下，復為因應履行外國公司之契約在即，豈有同意不受領貨物，而任由
    被告卸下之理？且光陽公司法定代理人辛○○身兼被告公司之股東，與九十一年
    十二月十六日曾在場之被告公司職員即本件被告訴訟代理人甲○○係配偶關係，
    此有被告公司登記事項卡、光陽公司基本資料查詢各一件為證，且為被告所不爭
    執，是光陽公司與被告二者關係至為親密，是本件實情應係被告為求光陽公司之
    債權能獲得解決，藉故留置系爭貨物，然因光陽公司於法並無任何可留置系爭貨
    物之權利，業已如前述，是被告拒將系爭貨物裝櫃，自係違反兩造間之承攬契約
    ；至於證人即被告公司之員工丁○○證稱係己○○先要其不要疊櫃，復要其將已
    裝櫃之貨物卸下等情（見本院卷第九十一頁），證人朱哲溫證述：其係被告僱請
    裝櫃之工人，當日其疊好二十多匹布後，因為于建成、己○○二人要丁○○卸貨
    搬回倉庫，其始將系爭貨物卸下搬回倉庫等語（見本院卷第一０一頁至第一０二
    頁），然證人己○○、于建成、戊○○均已證稱係因被告拒絕裝櫃，而該貨櫃尚
    有他處貨物待裝，始將該貨櫃拖離被告公司等語，縱以證人丁○○、朱哲溫二人
    證述己○○、于建成二人表示卸貨等情為真實，亦無從以此遽認原告於當日放棄
    系爭貨物之受領，是原告主張其於九十一年十二月十六日未能取得系爭貨物，係
    因被告無故違約阻撓等語，與證據及事實無違，洵屬有據，被告抗辯係原告自願
    放棄領取云云，自無可採。
六、按「因可歸責於承攬人之事由，致工作逾約定期限始完成，或未定期限而逾相當
    時期始完成者，定作人得請求減少報酬或請求賠償因遲延而生之損害。」，「前
    項情形，如以工作於特定期限完成或交付為契約之要素者，定作人得解除契約，
    並得請求賠償因不履行而生之損害。」，民法第五百零二條第一項、第二項分別
    定有明文。系爭貨物既係因被告無故留置，以致原告未能於九十一年十二月十六
    日受領，而系爭貨物之給付係有確定期限，此可由原告所提之染整單（見本院卷
    第六頁、第七頁）及被告所提之出貨明細單（見本院卷第三十七頁至第四十七頁
    ）上各載有「交貨日期」及「出貨日期」可知，是被告既違反承攬契約，原告於
    九十一年十二月十九日對被告發存證信函，表示解除兩造間承攬契約，自於法有
    據，原告自得依上開規定請求被告賠償損失。惟原告得請求之金額究係若干，論
    述如下：
（一）本件原告主張之金額固係七十五萬元，惟依原告曾於本件訴訟所提出受損害之
      方式中，其金額至多者僅主張七十一萬五千三百六十元（詳如本項下第（二）
      項、第（三）項所載），是原告就超過七十一萬五千三百六十一元之請求部分
      （即請求三萬四千六百四十元）即未為舉證，此部分之請求自應予以駁回。
（二）原告固曾於本件訴訟中主張其將系爭貨物售給國外客戶之價值為七十一萬五千
      三百六十元（含白色剪毛布五千六百（公尺）乘以三點四（每公尺單價，單位
      美元）乘以三十四（美元兌換新臺幣匯率）等於六十四萬七千三百六十元。綠
      色剪毛布五百（公尺）乘以四（每公尺單價，單位美元）乘以三十四（美元兌
      換新臺幣匯率）等於六萬八千元）等情，並據其提出訂單、信用狀查詢資料等
      件為證（見本院卷第一０四頁至第一一三頁），惟為被告所否認，經查，原告
      所提之上開文件，僅係其單方片面所提，且未提出駐外單位之相關認證，尚不
      得以此即為被告不利之認定，且原告於九十二年七月十一日提出之補充理由狀
      中業已載明其係依重製與系爭貨物同品質、同數量之剪毛布、運輸費及加班費
      作為本件請求計算之基礎（見本院卷第一一六頁至第一二一頁），是其此部分
      之主張既與上開計算基礎無涉，本院自無從審究。
（三）本件原告主張計算損害之方式，係依因被告違約不予交貨，其於事後重製與系
      爭貨物同品質、同數量之剪毛布、運費及加班費作為本件請求計算之基礎，業
      已如前述，原告於此部分主張之金額包括白色剪毛布四十七萬七千一百七十四
      元、綠色剪毛布五萬八千二百七十二元（均含營業稅）（詳細計算式見本院卷
      第三０二頁表中「第二次：白色剪毛布」、「第二次：綠色剪毛布」所示）、
      運輸費九萬二千三百一十四元及員工加班費一萬九千七百零七元，合計六十四
      萬七千四百六十七元，固為被告所否認，並以：被告並非製布業者，自無從知
      悉原告所提之相關單據是否真正，且被告並未違約，自無賠償原告之理等情為
      辯。惟查：
  １、關於剪毛布部分
      被告既違約不將系爭貨物交付原告，業如前所述，則原告主張為求對國外客戶
      履行合約，因而重新購入原料紗以進行織胚、剪毛、染整、定型等程序所支出
      之費用，自係原告因此所受之損害，被告抗辯無庸賠償等情，自非可採；被告
      應交付原告之系爭貨物中，包括白色剪毛布二千三百五十四點二公斤，綠色剪
      毛布二百零二點九公斤，此有被告公司出貨明細表五件附卷可稽（見本院卷第
      四十三頁至第四十七頁），是原告關於剪毛布部分請求金額為五十三萬五千四
      百四十六元（詳細計算方式係如本院卷第三０二頁表列所示，其中第一次係表
      示製作系爭貨物相關流程所需之費用；第二次係表示重製相關流程所需之費用
      ，上開請求金額即係第二次費用之總和），業據其提出發票九件、請購單、送
      貨單、託織單、加工指示單、出貨明細表、送貨明細表等件為證（見本院卷第
      三一七頁至第三二六頁），經核與製作系爭貨物相關流程所需之費用相當，惟
      其中超過第一次即製作系爭貨物數量者當予扣除（即如第二次白色剪毛布欄位
      所示第３項至第７項應分別以三千一百八十、二千七百零七點九、二千六百九
      十九點九、二千四百七十五點七、二千三百五十四點二（單位均係公斤）計算
      ，即第二次綠色剪毛布欄位所示第５項至第７項應分別以二百三十四點六、二
      百二十、二百零七點九（單位均係公斤）計算），所得金額為五十二萬六千零
      三十五元（均含營業稅，元以下四捨五入），始為允妥，逾此部分之請求則乏
      依據，自應予以駁回。
  ２、關於運輸費用部分
      原告主張因被告違約，致使原告只得以空運方式將貨物運交美國之客戶，支出
      運費、卡車費、倉租等費用合計九萬二千三百一十四元等情，業據其提出發票
      一紙在卷足憑（見本院卷第一三八頁），此項支出既係因被告違約所生，且與
      被告違約間有相當之因果關係，是原告此部分之請求洵為有據，自應予以准許
      。
  ３、關於加班費部分
      原告主張因被告違約，原告為趕工出貨，僅得請求原告公司員工加班，並因此
      增加支出加班費用一萬九千七百零七元，然為被告所否認，經查原告此部分之
      主張固提出薪資表一件欲行為證，該薪資表上雖係載明為九十一年十二月份，
      惟在無其餘相關文件之證明下，是否即能證明係原告該月份薪資及加班費之支
      出，已非無疑；且縱以上開文件為真，然上開薪資單所示之原告員工是否係因
      本件兩造爭執而為加班？亦無從證明，是原告僅提出此份薪資表，欲為其有利
      之證明，自非可採。
      綜合上述，原告因被告違約未將系爭貨物交付所受之損失為六十一萬八千三百
      四十九元，逾此部分之請求則無可採。
七、綜上所述，被告先於九十一年十二月十三日通知原告可為交貨，嗣並無任何契約
    或法律上之依據，而未將其承攬為原告加工定型之系爭貨物於期限內交付原告，
    致使原告為求履行對外國客戶之合約，受有另行支出相關費用之損害，從而，原
    告解除本件承攬契約，請求被告賠償六十一萬八千三百四十九元，及自起訴狀繕
    本送達之翌日即九十二年一月二十二日起至清償日止之法定遲延利息部分，為有
    理由，應予准許；逾此部分之請求則無理由，自應予以駁回。
八、兩造均陳明願供擔保，聲請宣告假執行或免為假執行，經核原告勝訴部分，係合
    於法律規定，爰分別酌定相當之擔保金額宣告之；原告其餘假執行之聲請，因訴
    之駁回而失所依據，不予准許。
九、本件事證已臻明確，兩造其餘攻擊防禦方法及舉證，經本院審酌後，或與本件之
    爭執無涉，或對本件判決結果不生影響，爰不一一論述，併此敘明。
十、據上論結，本件原告之訴為一部有理由，一部無理由，並依民事訴訟法第七十九
    條但書、第三百九十條第二項、第三百九十二條，判決如主文。
中　　　華　　　民　　　國　　九十三　　年　　　四　　　月　　　九　　　日
                                臺灣板橋地方法院民事第二庭
                                    法      官  鍾啟煌
右為正本係照原本作成
如對本判決上訴，須於判決送達後廿日內，向本院提出上訴狀，上訴臺灣高等法院（
應按他造人數提出繕本）。
中　　　華　　　民　　　國　　九十三　　年　　　四　　　月　　　九　　　日
                                    法院書記官  李威賜
